臺灣板橋地方法院刑事判決　　　　　　　　　　　　　九十年度易字第三八七七號
　　公　訴　人　臺灣板橋地方法院檢察署檢察官
　　被　　　告　甲○○
　　被　　　告　丁○○
右列被告因傷害案件，經檢察官提起公訴（九十年度偵字第一八０五五號），本院判
決如左：
    主  文
甲○○、丁○○傷害人之身體，各處罰金貳仟元，如易服勞役，均以佰元折算壹日
。
    事  實
一、甲○○與丁○○係同事關係，於民國九十年六月十三日上午十時許，在臺北縣新
    莊市○○路一八八巷五號正二汽車貨運有限公司，二人因細故爭執，竟均基於傷
    害之犯意，徒手互為毆打，致甲○○受有嘴角流血、手部擦傷之傷害，而丁○○
    受有後背部瘀傷（起訴書誤載為右胸痛、右膝痛、後背痛）之傷害。
二、案經丁○○訴請臺灣臺北地方法院檢察署呈請臺灣高等法院檢察署令轉臺灣板橋
    地方法院檢察署暨甲○○訴請臺灣板橋地方法院檢察署檢察官偵查起訴。
    理  由
一、訊據被告甲○○固承認有二人有扭打之事實；質之被告丁○○雖承認有從被告甲○○的肩膀推他一下之事實，惟被告二人均矢口否認有何傷害犯行，被告甲○○
    辯稱伊不是蓄意傷害，是因為丁○○先打伊，伊是基於本身的自衛能力反抗云云
    ；被告丁○○辯以伊沒有打甲○○，是甲○○先罵伊髒話二次，伊從甲○○的肩
    膀推他一下，他就打伊，伊去撥他，伊的指申弄到甲○○的嘴角云云。經查：右
    揭事實，業據告訴人即被告甲○○、丁○○指述綦詳，而被告二人因細故互毆之
    事實，並據證人即被告二人之同事乙○○、丙○○證述明確，且二人之證述情節
    互核相符，證人乙○○於偵查中供稱「他們有口角，但我未聽見罵人」、「我看
    見他人二人打，但是丁○○先出手，而甲○○就反擊，而二人就在那扭打」、「
    （問：當時有看見甲○○嘴角手流血等？）有」（參見臺灣板橋地方法院檢察署
    九十年度他字第二四０二號偵查卷第二十七頁及其反面），於本院審理時結證稱
    「被告二人為了送貨簽收單起爭吵，當時被告二人隔著一張桌子，丁○○先出手
    要打甲○○，甲○○從桌子後方出來，二人就開始扭打，甲○○有受傷，嘴角有
    流血，丁○○看不出來有受傷」（參見本院九十一年一月二十二日訊問筆錄）；
    證人丙○○於偵查中證述「他人二人說話都很大聲，但沒有罵，丁○○而先推甲○○，後來二人就在那扭打」、「（問：當時有看見甲○○嘴角手流血等？）有
    」（參見同上偵查卷第二十七頁及其反面），於本院審理時結證稱「我走過去有
    聽到被告二人的爭執，當時丁○○站在桌子的外面，甲○○站在桌子裡面，我是
    站在丁○○的旁邊，二人是為了送貨單在吵架，當時是丁○○先動手推甲○○，
    連桌子也推歪，後來甲○○就跑出來，二人先吵架，後來二人打在一起，我們很
    多人將他們拉開，甲○○嘴角有流血，沒有看到丁○○有流血，有沒有瘀青我就
    不知道」（參見本院九十年十二月二十五日訊問筆錄），而被告甲○○受有嘴角
    流血、手部擦傷之事實，亦據證人乙○○、丙○○證述屬實，被告丁○○亦不否
    認被告甲○○嘴角確有流血之情（參見同上偵查卷第二十八頁），另被告丁○○
    受有後背部瘀傷之事實，業據本院向臺北市和平醫院調取被告丁○○於九十年六
    月十六日之就診病歷核閱無訛，是被告二人前開所辯，顯係避重就輕之詞，均不
    足採信。本件事證明確，被告二人犯行均堪認定。
二、核被告甲○○、丁○○所為，均係犯刑法第二百七十七條第一項之普通傷害罪。
    爰審酌被告甲○○、丁○○犯罪之動機、目的、手段、犯罪時所受之刺激、所生
    危害及犯罪後之態度等一切情狀，分別量處如主文所示之刑，並均諭知易服勞役
    之折算標準。
據上論斷，應依刑事訴訟法第二百九十九條第一項前段，刑法第二百七十七條第一項
、第四十二條第二項，罰金罰鍰提高標準條例第一條前段、第二條，判決如主文。
本案經檢察官李海龍到庭執行職務
中      華      民      國      九十一      年    二    月    二十七    日
                                  臺灣板橋地方法院刑事第三庭
                                          法  官  李  幼  妃
右正本證明與原本無異。
如不服本判決，應於判決送達後十日內，向本院提出上訴狀。
                                          書記官  強  梅  芳
中      華      民      國      九十一      年    三    月       四     日
附錄本案論罪科刑法條全文
刑法第二百七十七條
傷害人之身體或健康者，處三年以下有期徒刑，拘役或一千元以下罰金。
犯前項之罪，因而致人於死者，處無期徒或七年以上有期徒刑；致重傷者，處三年以
上十年以下有期徒刑。
